【裁判字號】    99,易,1589
【裁判日期】    990621
【裁判案由】    竊盜
【裁判全文】
臺灣板橋地方法院刑事判決              99年度易字第1589號
公  訴  人  臺灣板橋地方法院檢察署檢察官
被      告  戊○○
上列被告因竊盜案件，經檢察官提起公訴（99年度偵緝字第1259
號），嗣因被告就被訴事實為有罪之陳述，本院並聽取當事人之
意見後，改依簡式審判程序進行，判決如下：
    主  文
戊○○犯攜帶兇器竊盜罪共參罪，均累犯，各處有期徒刑捌月；
又犯竊盜罪，累犯，處有期徒刑陸月。應執行有期徒刑貳年壹月
。
    事  實
一、戊○○前因販賣毒品案件，經法院判處有期徒刑3 年6 月確
    定，於民國91年3 月26日縮短刑期假釋出監，惟於假釋期間
    內，另因犯竊盜案件，遭撤銷假釋，並經臺灣臺北地方法院
    以(一)92年度易字第1918號判決判處有期徒刑1 年2 月確定；
    復因施用第二級毒品案件，經同法院以(二)93年度易字第78號
    判決判處有期徒刑7 月確定；又因偽造有價證券案件，經同
    法院以(三)93年度訴字第706 號判決判處有期徒刑2 年6 月確
    定；再因竊盜案件，經同法院以(四)93年度簡字第1367號簡易
    判決判處有期徒刑6 月確定；另因施用第二級毒品案件，經
    同法院以(五)93年度易字第770 號判決判處有期徒刑8 月確定
    ；上開(一)、(二)、(四)及(五)等4 案件，嗣經臺灣臺北地方法院以
    96年度聲減字第1838號裁定各減其刑期2 分之1 ，並就上開
    (一)至(四)案件定執行刑為有期徒刑3 年6 月確定。經入監執行
    上開(一)至(四)案件應執行刑，並與上開(五)案件減刑後之刑及上
    開假釋經撤銷後之殘刑1 年5 月13日接續執行，於97年11月
    19日縮短刑期假釋出監，假釋期間併付保護管束，嗣於97年
    12月30日保護管束期滿，未經撤銷假釋視為執行完畢。詎仍
    不知悔改，基於意圖為自己不法所有之竊盜犯意，先後為下
    列之行為：
  (一)於98年11月5 日凌晨3 時12分許駕駛租賃而來之車號2160-M
    S 號小客車，行經臺北縣中和市○○路8 巷口，見丁○○所
    有之車號853-YC號營小客車停放該處，先以石頭敲破該車右
    後車窗後，再持其所有且客觀上可對人之生命、身體、安全
    構成威脅而足供為兇器使用之剪刀剪斷車內配線（涉犯刑法
    毀損罪嫌部分，未據告訴），而竊取該車之冷氣控制面板1
    組、行車控制電腦1 臺及丁○○置於車內之現金新臺幣500
    元、行車執照及駕照各1 枚等物得手。
  (二)復於98年11月5 日凌晨3 時52分許，駕駛前開承租之小客車
    ，行經臺北縣中和市○○街69巷口，見乙○○所有之車牌號
    碼1318-RG 號自用小客車停放該處，竟持其所有且客觀上可
    對人之生命、身體、安全構成威脅而足供為兇器使用之不詳
    工具及剪刀，先以不詳工具破壞該車右側中間車窗後，再以
    剪刀剪斷車內配線（涉犯刑法毀損罪嫌部分，未據告訴），
    而竊取該車之行車控制電腦、數位電視盒及銀幕各1 臺得手
    。
  (三)又於98年11月8 日凌晨3 時22分許，駕駛向友人林文輝借用
    之車號5553-VM 號自用小客車，行經臺北縣中和市○○路○
    段10巷停車場時，見丙○○所租借之車號2398-KK 號租賃小
    客車停放該處，竟持其所有且客觀上可對人之生命、身體、
    安全構成威脅而足供為兇器使用之剪刀剪斷左、右側照後鏡
    控制電線後（涉犯刑法毀損罪嫌部分，未據告訴），竊取該
    車之左、右側照後鏡各1 組得手。
  (四)另於98年11月10日上午4 時22分許，駕駛向友人林文輝借用
    之上開自用小客車，行經臺北縣中和市○○街103 巷5 弄4
    號前，見甲○○使用之車號5483-VH 號自用小貨車停放該處
    ，竟以石頭破壞該車右後側車窗後（涉犯刑法毀損部分，未
    據告訴），竊取甲○○置於車內之筆記型電腦1 臺、光學滑
    鼠1 個、太陽眼鏡1 副等物品得手。
二、案經臺北縣政府警察局中和第一分局報告臺灣板橋地方法院
    檢察署檢察官偵查起訴。
    理  由
一、按本件被告戊○○所犯並非死刑、無期徒刑、最輕本刑為3
    年以上有徒刑之罪或高等法院管轄第一審案件，而其於準備
    程序進行中，被告先就被訴事實為有罪之陳述，經法官告知
    簡式審判程序之旨，並聽取公訴人及被告之意見後，本院認
    適宜改依簡式審判程序進行，爰裁定進行簡式審判程序，合
    先敘明。
二、上揭犯罪事實業據被告於偵查中及本院審理時均坦承不諱，
    且事實欄一(一)所列之事實之部分，有車籍查詢--基本資料詳
    細畫面、證人即被害人丁○○於警詢時及偵查中之證述，及
    行竊現場監視錄影畫面翻拍照片共6 張（見偵查卷第31頁）
    附卷可參；事實欄一(二)所列事實之部分，有車籍查詢--基本
    資料詳細畫面、證人即被害人乙○○於警詢時及偵查中之證
    述，及行竊現場監視錄影畫面翻拍照片共12張（見偵查卷第
    32頁）附卷可證；事實欄一(三)所列事實之部分，有車籍查詢
    --基本資料詳細畫面、證人即被害人丙○○於警詢時之指述
    ，及行竊現場監視錄影畫面翻拍照片共5 張（見偵查卷第29
    頁）附卷可稽；事實欄一(四)所列事實之部分，有車籍查詢--
    基本資料詳細畫面、證人即被害人甲○○於警詢時及偵查中
    之證述，及行竊現場監視錄影畫面翻拍照片共6 張（見偵查
    卷第30頁）在卷可稽。綜上，足認被告自白與事實相符。本
    案事證明確，被告犯行洵堪認定。
三、按刑法第321 條第1 項第3 款之攜帶兇器竊盜罪，係以行為
    人攜帶兇器竊盜為其加重條件，此所謂兇器，其種類並無限
    制，凡客觀上足對人之生命、身體、安全構成威脅，具有危
    險性之兇器均屬之，且祇須行竊時攜帶此種具有危險性之兇
    器為已足，並不以攜帶之初有行兇之意圖為必要，最高法院
    著有79年台上字第5253號判例可資參照。查本件被告持以剪
    開上開汽車電源線時所攜帶之剪刀1 把，乃鐵製品，倘持以
    攻擊他人，客觀上應足以對他人生命、身體造成危險，而屬
    刑法上所定之「兇器」無訛。是核被告所為如事實欄一(一)、
    (二)及(三)所載之行為，均係犯刑法第321 條第1 項第3 款攜帶
    兇器竊盜罪；事實欄一(四)所載之行為，則係犯刑法第320 條
    第1 項之普通竊盜罪。被告所犯上開4 罪，犯意各別，行為
    互殊，應予分論併罰。又被告有事實欄所載之罪刑宣告及執
    行紀錄，於97年12月30日保護管束期滿未經撤銷假釋，未執
    行之刑，以已執行論，此有臺灣高等法院被告前案紀錄表1
    份在卷可稽，其於有期徒刑之執行完畢後，5 年內故意再犯
    本件有期徒刑以上之上開4 罪，均係為累犯，爰均依刑法第
    47條第1 項之規定，加重其刑。爰審酌被告不思自食其力，
    為滿足毒癮缺錢花用，竟率爾竊取他人財物，造成他人財物
    損失，行為實有非當，且素行不良，業曾以相同或類似之方
    式竊取他人財物，經本院以98年度易字第3358號、99年度易
    字第845 號判決分別判處有期徒刑8 月、8 年4 月在案，有
    該等案件之判決在卷可按，竟再犯本件之罪，惟念其犯後於
    本院審理中已坦承犯行，態度尚佳，兼衡其犯罪動機、手段
    、被害人損失之程度及智識程度等一切情狀，各酌情量處如
    主文所示之刑，並定其應執行之刑，以資懲儆。至被告持以
    行竊之剪刀及其他不詳工具並未扣案，雖屬其所有，然業據
    被告於犯案後丟棄，業經其於本院審理時供明在卷，為免執
    行之困難，爰不予宣告沒收，附此敘明。
據上論斷，應依刑事訴訟法第273 條之1 第1 項、第299 條第1
項前段，刑法第320 條第1 項、第321 條第1 項第3 款、第47條
第1 項、第51條第5 款，刑法施行法第1 條之1 ，判決如主文。
本案經檢察官陳旭華到庭執行職務。
中    華    民    國    99    年     6    月    21    日
                  刑事第十庭  法  官 鄭凱文
以上正本證明與原本無異。
如不服本判決應於收受本判決後10日內向本院提出上訴書狀，並
應敘述具體理由，如未敘述上訴理由者，應於上訴期間屆滿後20
日內補提理由書狀於本院（均須按他造當事人之人數附繕本）「
切勿逕送上級法院」。
                              書記官 陳筱惠
中    華    民    國    99    年    6     月    21    日
附錄本案論罪科刑法條：
刑法第320 條第1 項：
意圖為自己或第三人不法之所有，而竊取他人之動產者，為竊盜
罪，處5 年以下有期徒刑、拘役或500 元以下罰金。
刑法第321 條：
犯竊盜罪而有左列情形之一者，處6 月以上、5 年以下有期徒刑
：
一  於夜間侵入住宅或有人居住之建築物、船艦或隱匿其內而犯
    之者。
二  毀越門扇、牆垣或其他安全設備而犯之者。
三  攜帶兇器而犯之者。
四  結夥三人以上而犯之者。
五  乘火災、水災或其他災害之際而犯之者。
六  在車站或埠頭而犯之者。
前項之未遂犯罰之。

司法院資訊處製作；財團法人民間司法改革基金會備份。
